【裁判字號】    97,交聲再,2
【裁判日期】    980218
【裁判案由】    聲請再審
【裁判全文】
臺灣桃園地方法院刑事裁定             97年度交聲再字第2號
聲  請  人
即受判決人  甲○○
上列聲請人即受判決人因違背安全駕駛罪案件，對於本院中華民
國96年11月20日所為第一審確定判決（96年度審交易字第57號）
，聲請再審，本院裁定如下：
    主  文
再審之聲請駁回。
    理  由
一、本件再審聲請意旨：詳如刑事再審聲請狀所載（如附件）。
二、按法院認為聲請再審之程序違背規定者，應以裁定駁回之；
    又聲請再審應以再審書狀敘述理由，附具原判決之繕本及證
    據，提出於管轄法院為之，刑事訴訟法第433 條、第429 條
    分別定有明文。次按再審程序對於不合法律上之程式，並無
    準用刑事訴訟法第三編有關上訴之規定，自難謂聲請再審之
    訴訟程式之欠缺，法院應先命補正，且刑事訴訟法對於不合
    法定程式之再審聲請，並無應定期間先命其補正之規定，亦
    非在抗告程序中所得補正，最高法院分別著有71年台抗字第
    337 號判例及88年度台抗字第416 號裁定意旨可資參照。復
    按有罪判決確定後，須原判決所憑之證物已證明其為偽造或
    變造者、原判決所憑之證言、鑑定或通譯已證明其為虛偽、
    參與原判決或前審判決或判決前行調查之法官或參與偵查或
    起訴之檢察官，因該案件犯職務上之罪已經證明者，為受判
    決人之利益，始得聲請再審。刑事訴訟法第420 條第1 項第
    1 、2 、5 款固有明文，惟上開法條第1 項第1 、2 、5 款
    所稱之已證明者，係指除已經確定判決為證明者外，必須有
    相當之證據，足以證明始屬相符，此觀諸同法條第2 項後段
    所載其刑事訴訟不能開始或續行，非因證據不足者之文義自
    明（最高法院86年度台抗字第154 號裁定意旨參照）。又同
    法條第1 項第6 款所謂「發現確實之新證據」，係指該證據
    於事實審法院判決前業已存在，祗因未發見，為法院、當事
    人所不知，不及調查斟酌，至其後始行發現，且就證據本身
    形式觀察，固不以絕對不需經過調查程序為條件，但必須就
    新證據為形式上之觀察，顯然可認為足以動搖原有罪確定判
    決，而為受判決人無罪、免訴、免刑或輕於原判決所認罪名
    之判決者為限。此受理聲請再審之最後事實審法院，應就聲
    請再審理由之所謂「新證據」，是否具備事實審判決前已經
    存在，為法院、當事人所不知，事後方行發見之「嶄新性」
    ，及顯然可認足以動搖原有罪確定判決，應為無罪、免訴、
    免刑或輕於原判決罪名之「顯然性」二要件加以審查，為判
    斷應否准予開始再審之準據。
三、經查，本件再審聲請人甲○○前因違背安全駕駛罪案件，經
    本院於民國96年11月20日以96年度審交易字第57號刑事判決
    判處聲請人有期徒刑6 月，如易科罰金，以新臺幣1,000 元
    折算1 日，並於同年12月17日確定等情，固有臺灣高等法院
    被告前案紀錄表1 份在卷可稽，惟本件聲請人僅提出「刑事
    再審聲請狀」乙件，並未提出原判決之繕本，依上揭說明，
    其聲請再審之程序顯有違背，且屬不可補正情形。再者，究
    其聲請理由，雖以刑事訴訟法第420 條第1 項第2 款、第6
    款等規定為據，然其聲請狀泛稱：96年7 月21日凌晨2 時許
    至同日凌晨5 時止，在桃園機場「華儲貨運站」飲用啤酒後
    ，駕車離去時，意識尚清楚，於意識逐漸模糊之際，已經停
    車，而將車輛停放於路肩云云，由聲請人上開陳述，尚未指
    明原判決所憑之鑑定為何，該鑑定是否已經確定判決證明，
    且觀其陳述內容不過表述對於原判決之己見，難認已就此為
    相當之證明，又其並未提出任何新證據，揆諸上開說明，是
    本件亦不符合刑事訴訟法第420 條第1 項第2 款、第6 款所
    定之要件。至於聲請人前開書狀所載，關於原確定判決所認
    刑法第185 條之3 法律適用之疑義，然此屬原確定判決有無
    違背法令，得轉請最高法院檢察署檢察總長向最高法院提起
    非常上訴，或對於確定終局裁判所適用之法律或命令發生有
    牴觸憲法之疑義，向司法院大法官聲請解釋憲法，均無關再
    審事由，聲請人即不得於本件再審程序為此節法律主張。是
    依上揭說明，聲請人執前開事由聲請再審，均屬無據，其再
    審之聲請為不合法，應予駁回。
四、依刑事訴訟法第433 條，裁定如主文。
中    華    民    國    98    年    2     月    18    日
              刑事第六庭   法   官  呂美玲
以上正本證明與原本無異。
如不服本裁定，應於裁定送達後5 日內向本院提出抗告狀。
                            書記官  李玉華
中    華    民    國    98    年    2     月    18    日


司法院資訊處製作；財團法人民間司法改革基金會備份。
